- def:
  - sseq:
    - - - sense
        - dt:
          - - text
            - '{bc}to {a_link|empty}, to {a_link|empty out}, to {a_link|drain}'
          sn: '1'
    - - - sense
        - dt:
          - - text
            - '{sx|ahuecar||} {bc}to {a_link|hollow out}'
          sn: '2'
    - - - sense
        - dt:
          - - text
            - '{bc}to {a_link|cast} (in a mold)'
          sn: '3'
  - sseq:
    - - - sense
        - dt:
          - - text
            - '{bc}to flow into, to {a_link|empty into}'
          vrs:
          - va: vaciar en
            vac: ~ en
    vd: intransitive verb
  fl: transitive verb
  hwi:
    hw: vaciar
    prs:
    - sound:
        audio: vacia01sp
  meta:
    id: vaciar
    lang: es
    offensive: false
    section: alpha
    sort: '2622625000'
    src: spanish
    stems:
    - vaciar
    - vaciar en
    uuid: 65fb8a17-daa4-4cb5-a005-ce0301d51d66
  shortdef:
  - to empty, to empty out, to drain
  - 'ahuecar : to hollow out'
  - to cast (in a mold)
  suppl:
    cjts:
    - cjfs:
      - vaciando
      - vaciado
      cjid: gppt
    - cjfs:
      - "vac\xEDo"
      - "vac\xEDas"
      - "vac\xEDa"
      - vaciamos
      - "vaci\xE1is"
      - "vac\xEDan"
      cjid: pind
    - cjfs:
      - vaciaba
      - vaciabas
      - vaciaba
      - "vaci\xE1bamos"
      - vaciabais
      - vaciaban
      cjid: pret
    - cjfs:
      - "vaci\xE9"
      - vaciaste
      - "vaci\xF3"
      - vaciamos
      - vaciasteis
      - vaciaron
      cjid: pprf
    - cjfs:
      - "vaciar\xE9"
      - "vaciar\xE1s"
      - "vaciar\xE1"
      - vaciaremos
      - "vaciar\xE9is"
      - "vaciar\xE1n"
      cjid: futr
    - cjfs:
      - "vaciar\xEDa"
      - "vaciar\xEDas"
      - "vaciar\xEDa"
      - "vaciar\xEDamos"
      - "vaciar\xEDais"
      - "vaciar\xEDan"
      cjid: cond
    - cjfs:
      - "vac\xEDe"
      - "vac\xEDes"
      - "vac\xEDe"
      - vaciemos
      - "vaci\xE9is"
      - "vac\xEDen"
      cjid: psub
    - cjfs:
      - vaciara
      - vaciaras
      - vaciara
      - "vaci\xE1ramos"
      - vaciarais
      - vaciaran
      cjid: pisb1
    - cjfs:
      - vaciase
      - vaciases
      - vaciase
      - "vaci\xE1semos"
      - vaciaseis
      - vaciasen
      cjid: pisb2
    - cjfs:
      - vaciare
      - vaciares
      - vaciare
      - "vaci\xE1remos"
      - vaciareis
      - vaciaren
      cjid: fsub
    - cjfs:
      - he vaciado
      - has vaciado
      - ha vaciado
      - hemos vaciado
      - "hab\xE9is vaciado"
      - han vaciado
      cjid: ppci
    - cjfs:
      - "hab\xEDa vaciado"
      - "hab\xEDas vaciado"
      - "hab\xEDa vaciado"
      - "hab\xEDamos vaciado"
      - "hab\xEDais vaciado"
      - "hab\xEDan vaciado"
      cjid: ppsi
    - cjfs:
      - hube vaciado
      - hubiste vaciado
      - hubo vaciado
      - hubimos vaciado
      - hubisteis vaciado
      - hubieron vaciado
      cjid: pant
    - cjfs:
      - "habr\xE9 vaciado"
      - "habr\xE1s vaciado"
      - "habr\xE1 vaciado"
      - habremos vaciado
      - "habr\xE9is vaciado"
      - "habr\xE1n vaciado"
      cjid: fpin
    - cjfs:
      - "habr\xEDa vaciado"
      - "habr\xEDas vaciado"
      - "habr\xEDa vaciado"
      - "habr\xEDamos vaciado"
      - "habr\xEDais vaciado"
      - "habr\xEDan vaciado"
      cjid: cpef
    - cjfs:
      - haya vaciado
      - hayas vaciado
      - haya vaciado
      - hayamos vaciado
      - "hay\xE1is vaciado"
      - hayan vaciado
      cjid: ppfs
    - cjfs:
      - hubiera vaciado
      - hubieras vaciado
      - hubiera vaciado
      - "hubi\xE9ramos vaciado"
      - hubierais vaciado
      - hubieran vaciado
      cjid: ppss1
    - cjfs:
      - hubiese vaciado
      - hubieses vaciado
      - hubiese vaciado
      - "hubi\xE9semos vaciado"
      - hubieseis vaciado
      - hubiesen vaciado
      cjid: ppss2
    - cjfs:
      - hubiere vaciado
      - hubieres vaciado
      - hubiere vaciado
      - "hubi\xE9remos vaciado"
      - hubiereis vaciado
      - hubieren vaciado
      cjid: fpsb
    - cjfs:
      - '-'
      - "vac\xEDa"
      - "vac\xEDe"
      - vaciemos
      - vaciad
      - "vac\xEDen"
      cjid: impf
